# 关于股权激励的认定

提问人：wangmei26 时间：2019-09-11 17:00:16
陈老师：
界定为股权激励的包括受让方是法人股东吗？原有股东低价受让股权算股权激励吗？举例
公司有法人股东和自然人股东， 1 、法人股东低价转让部分股权给自然人股东属于股权激励吗（该股东同时在公司就职）？
2 、法人股东低价转让部分股权给公司的员工是股权激励吗？
3 、自然人股东（很小的股东）低价转让持有的全部股权给公司员工也算股权激励吗？

回答人：chenyiwei
在上述三种情况中，如果其目的是作为受让方为公司提供的服务的报酬，则都将被认定为包含股份支付因素。
如果转让方股东不是公司的控股股东，则按照《企业会计准则解释第 5 号》
第六条规定处理。但对于为何小股东愿意承担股权激励费用，尤其是第三种情况下（低价转让所持全部股权后不再是股东）背后的商业逻辑和合理性问题，要予以关注。